臺灣士林地方法院刑事判決　　　　　　　95年度易字第1656號
公　訴　人　臺灣士林地方法院檢察署檢察官
被　　　告　甲○○
上列被告因竊盜案件，經檢察官提起公訴（95年度偵字第9239號
），被告於準備程序中就被訴事實為有罪之陳述，本院合議庭裁
定改由受命法官獨任依簡式審判程序審理，並判決如下：
    主  文
甲○○竊盜，處拘役伍拾玖日，如易科罰金，以銀元參佰元即新
台幣玖佰元折算壹日。緩刑貳年。
    事實及理由
一、本件犯罪事實及證據除引用起訴書之記載（如附件）外，另
    補充：被告甲○○於本院審理時坦認不諱，核與起訴書所載
    證據相符，足見被告自白與事實相符，本件事證明確，被告
    犯行洵堪認定，應依法論科。
二、刑法新舊法適用之比較，按被告行為後，94年2 月2 日修正
    公布之刑法，已於95年7 月1 日施行（95年7 月1 日修正施
    行前刑法稱修正前刑法），其中第2 條第1 項「行為後法律
    有變更者，適用行為時之法律。但行為後之法律有利於行為
    人者，適用最有利於行為人之法律」之規定，係規範行為後
    法律變更所生新舊法律比較適用之準據法，於刑法修正施行
    後，自應適用該修正後之第2 條第1 項之規定，為「從舊從
    輕」之比較；又比較新舊法時，應就罪刑有關之共犯、未遂
    犯、想像競合犯、牽連犯、連續犯、結合犯，以及累犯加重
    、自首減輕暨其他法定加減原因（如身分加減）與加減例等
    一切情形，綜其全部罪刑之結果而為比較後，再適用有利於
    行為人之法律處斷，而不得一部割裂分別適用不同之新舊法
    ，有最高法院24年上字第4634號、29年上字第964 號判例意
    旨及最高法院95年度第8 次刑事庭會議決議以資參照。經查
    ：被告行為時之修正前刑法第41條第1 項前段規定：「犯最
    重本刑為5 年以下有期徒刑以下之刑之罪，而受6 個月以下
    有期徒刑或拘役之宣告，因身體、教育、職業、家庭之關係
    或其他正當事由，執行顯有困難者，得以1 元以上3 元以下
    折算一日，易科罰金。」，上開易科罰金折算標準，並依被
    告行為時之修正前罰金罰鍰提高標準條例第2 條前段（現已
    刪除，下稱修正前罰金罰鍰提高標準條例第2 條）之規定，
    就其原定數額提高為100 倍折算1 日，則被告行為時之易科
    罰金折算標準，應以銀元100 元以上300 元以下折算1 日，
    經折算為新臺幣後，應以新臺幣300 元以上900 元以下折算
    1 日。惟被告行為後之修正後刑法第41條第1 項前段則規定
    ：「犯最重本刑為5 年以下有期徒刑以下之刑之罪，而受6
    個月以下有期徒刑或拘役之宣告者，得以新臺幣1 千元、2
    千元或3 千元折算一日，易科罰金。」，比較修正前後之易
    科罰金折算標準，以適用被告行為時之修正前刑法之規定，
    並同時引用被告行為時之修正前罰金罰鍰提高標準條例第2
    條之規定，較有利於被告。又被告行為時，刑法分則編有關
    罰金刑之貨幣單位係銀元；且依刑法分則編應處罰金者，應
    適用罰金罰鍰提高標準條例第1 條、第4 條之規定，亦即應
    按各該具體條文制定或修正之先後，定其罰金提高之倍數。
    惟被告行為後，刑法施行法增訂第1 之1 條，於95年6 月14
    日經總統公布，並自同年7 月1 日起施行；該條規定：「中
    華民國94年1 月7 日刑法修正施行後，刑法分則編所定罰金
    之貨幣單位為新臺幣。94年1 月7 日刑法修正時，刑法分則
    編未修正之條文定有罰金者，自94年1 月7 日刑法修正施行
    後，就其所定數額提高為30倍。但72年6 月26日至94年1 月
    7 日新增或修正之條文，就其所定數額提高為3 倍」。亦即
    自95年7 月1 日起，刑法分則編所定罰金之貨幣單位，由原
    來之銀元改為新臺幣；且94年1 月7 日刑法修正時，刑法分
    則編未修正之條文定有罰金者，自95年7 月1 日起，有關罰
    金之數額提高為30倍。本案被告係犯刑法第320 條第1項 之
    普通竊盜罪，該罪有罰金刑之處罰，且自24年7 月1 日公布
    施行後，即未再修正，是依增訂刑法施行法第1 之1 條之規
    定，其罰金以新台幣為單位，數額應提高30倍，相較於修正
    前之罰金以銀元為單位，且適用罰金罰鍰為提高標準條例之
    結果應提高10倍者換算，對被告而言，並無有利與否之情形
    （新臺幣與銀元之比例為1 ：3 ，換算結果，亦為30倍）。
    且刑法第320 條第1 項普通竊盜罪，法定刑得科5 百元以下
    之罰金，依被告行為時之修正前刑法第33條第5 款規定：「
    主刑之種類如左：五、罰金：1 元以上。」，換算新臺幣後
    ，為新臺幣3 元以上。惟被告行為後修正後刑法第33條第5
    款規定：「主刑之種類如下：五、罰金：新臺幣1 千元以上
    ，以百元計算之。」，經比較修正前後關於科處罰金刑之最
    低刑度規定，自應以被告行為時之修正前刑法較有利於被告
    。故上述各條文之修正為綜合比較，並揆諸首揭說明，自應
    整體適用被告行為時之修正前刑法相關規定予以論處。
三、核被告所為，係犯刑法第320 條第1 項之普通竊盜罪。爰審
    酌被告甲○○因一時貪圖他人所有之財物而擅自竊取被害人
    之黑色皮包，造成財產之損失，犯後坦承犯行且已與被害人
    乙○○和解，賠償新台幣18,500元，態度良好等一切情狀，
    量處如主文所示之刑，並諭知易科罰金之折算標準。末查，
    被告前未曾因故意犯罪受有期徒刑以上刑之宣告，此有臺灣
    高等法院被告前案紀錄表1 紙附卷可稽，本院審酌被告偶因
    一時輕率失慮，致罹本罪，經此偵、審程序及刑之宣告，被
    告自當知所警惕，信無再犯之虞，又被告之子女尚為年幼，
    尚需母親之照顧，本院綜核上情，認所宣告之刑，以暫不執
    行為適當，併依刑法第74條第1 項第1 款規定宣告緩刑2 年
    ，以啟自新。
據上論斷，應依刑事依刑事訴訟法第273 之1 第1 項、第299 條
第1 項前段、第310 條之2 、第454 條第2 項，刑法第2 條第1
項前段、第320 條第1 項、第74條第1 項第1 款，修正前刑法第
41條第1 項，修正前罰金罰鍰提高標準條例第2 條，現行法規所
定貨幣單位折算新台幣條例第2 條，判決如主文。
本案經檢察官高俊申到庭執行職務。
中　　華　　民　　國　　96　　年　　1 　　月　　29　　日
                  刑事第一庭法  官  林清吉
以上正本證明與原本無異。
如不服本判決，應於判決送達後10日內，向本院提起上訴。
                            書記官  張茹茵
中　　華　　民　　國　　96　　年　　1 　　月　　29　　日
附錄本案論罪科刑法條之依據：
刑法第320條第1項
意圖為自己或第三人不法之所有，而竊取他人之動產者，為竊盜
罪，處 5 年以下有期徒刑、拘役或 5 百元以下罰金。
